【裁判字號】    99,交聲,679
【裁判日期】    990223
【裁判案由】    聲明異議
【裁判全文】
臺灣臺中地方法院交通事件裁定      99年度交聲字第679號
原處分機關  交通部公路總局臺中區監理所
異議人即
受處分人    甲○○
上列受處分人因違反道路交通管理處罰條例案件，對於交通部公
路總局臺中區監理所於民國99年1月12日所為之處分（原處分案
號：中監違字第裁60-G9H127035號裁決書）聲明異議，本院裁定
如下：
  主    文
原處分撤銷。
    理    由
一、原處分機關意旨略以：受處分人即異議人甲○○（以下簡稱
    受處分人）所有車牌號碼0605-LE號自用小客貨車，於98年8
    月9日21時10分許，在臺中市○○路西林巷(往中港路)處，
    因「駕車行經有燈光號誌管制之交岔路口闖紅燈(經科學儀
    器採證)」違規，經臺中市警察局交通隊依違反道路交通管
    理處罰條例第53條第1項規定逕行舉發。受處分人未於期限
    內到案，本所遂於99年1月12日以中監違字第裁60-G9H12703
    5號裁決書裁處罰鍰新臺幣（下同）5,400元，並依同條例第
    63條第1項規定記違規點數3點，於法並無不合等語。
二、異議人聲明異議意旨略以：伊未收到違規通知單，爰聲明異
    議等語。
三、按汽車駕駛人，行經有燈光號誌管制之交岔路口闖紅燈者，
    處新臺幣1,800元以上5,400元以下罰鍰，而汽車駕駛人有同
    條例第53條之情形者，除依原條款處罰鍰外，並記違規點數
    3點；逾越應到案期限60日以上，繳納罰鍰或逕行裁決處罰
    者，處5,400元罰鍰，道路交通管理處罰條例第53條第1項、
    第63條第1項第3款及違反道路交通管理事件統一裁罰基準表
    分別訂有明文。再按違反道路交通管理事件統一裁罰基準及
    處理細則第5條規定：處理違反道路交通管理事件，有關文
    書送達之程序，依行政程序法之規定。而送達，於應受送達
    人之住居所、事務所或營業所為之；送達，不能依前二條規
    定為之者，得將文書寄存送達地之地方自治或警察機關，並
    作送達通知書兩份，一份黏貼於應受送達人住居所、事務所
    、營業所或其就業處所門首，另一份交由鄰居轉交或置於該
    送達處所信箱或其他適當位置，以為送達；前項情形，由郵
    政機關為送達者，得將文書寄存於送達地之郵政機關，行政
    程序法第72條第1項前段、第74條第1項、第2項定有明文。
    又行政文書依行政程序法第74條第1項規定為寄存送達者，
    如確已完成文書寄存於地方自治、警察機關或郵政機構，並
    製作送達通知單二份，一份黏貼於送達處所之門首，另一份
    交由鄰居轉交或置於送達處所信箱或其他適當位置時，無論
    應受送達人實際上何時受領文書，均以寄存之日期視為收受
    送達之日期，而發生送達之效力（最高行政法院95年度裁字
    第634號裁定要旨及法務部93年4月13日法律字第0930014628
    號函可資參照）。
四、經查：
(一)受處分人於上開時、地，有「駕車行經有燈光號誌管制之交
    岔路口闖紅燈 (經科學儀器採證）」違規之事實，有臺中市
    警察局中市警交字第G9H127035號舉發違反道路交通管理事
    件通知單1紙、違規採證照片2幀在卷可憑，且為受處分人所
    不爭執，是本件違規事實，堪以認定。
(二)本件舉發違反道路交通管理事件通知單投遞戶籍地「臺中市
    ○○區○○路永新巷北三弄15號」，第一次因招領逾期經郵
    局退回，第二次因無人領取，已辦理寄存送達，並於98年10
    月23日寄存於台中逢甲郵局，有臺中市警察局交通隊送達證
    書及臺中市警察局99年1月27日中市警交字第0990006358號
    函各1紙在卷可稽，是以，舉發違規通知單於98年10月23日
    生合法寄存送達之效力。而本件係逕行舉發案件，受處分人
    並非當場接獲舉發違規通知單，其若欲於期限內自行繳納罰
    鍰，則必於接獲舉發違規通知單後，依上載應到案日期內繳
    納之，今舉發違規通知單上所載「應到案日期」為98年10月
    7日，惟該舉發違規通知單合法送達於受處分人係98年10月
    23日，則受處分人縱於甫接獲舉發違規通知單後即刻前往原
    處分機關繳納，於客觀上顯然不能於「應到案日期」前自行
    到案繳納最低額罰鍰，明顯影響受處分人權益。而原處分機
    關因受處分人未於期限內到案，逕依違反道路交通管理事件
    統一裁罰基準表之規定依最高金額處以罰鍰，自有未合。
(三)從而，本件異議為有理由，原處分應予撤銷，並發回原處分
    機關責由原舉發機關重新為合法送達後，再依法裁決，以為
    適法。
據上論斷，依道路交通管理處罰條例第87條第2項，道路交通案
件處理辦法第20條前段，裁定如主文。
中    華    民    國    99    年    2    月    23    日
                  交通法庭    法  官  戴嘉慧
以上正本證明與原本無異。
如不服本裁定，應於送達後五日內，向本院提出抗告狀。
                              書記官  劉晴芬
中    華    民    國    99    年    2    月    23    日

司法院資訊處製作；財團法人民間司法改革基金會備份。
